臺灣士林地方法院交通事件裁定　　　　　　　　　　九十一年度交聲更字第三一號
　　原處分機關　臺北巿交通事件裁決所
　　異 議 人即
　　受 處 分人　甲○○
右列異議人即受處分人因違反道路交通管理處罰條例案件，對於臺北市交通事件裁決
所九十一年五月二十七日北市裁三字第駕裁二二─Ｚ00000000號違反道路交
通管理事件之裁決聲明異議，經本院於民國九十一年八月十三日以九十一年度交聲字
第七三四號裁定後，異議人即受處分人不服提起抗告，經臺灣高等法院於九十一年十
月二十三日以九十一年度交抗字第七四二號將原裁定撤銷，發回本院，本院裁定如左
：
        主  文
原處分撤銷。
甲○○不罰。
        理  由
一、原處分機關係以異議人即受處分人甲○○於九十一年四月二十三日十七時四十五
    分，駕駛車號ＥＬ─０七一七號自用小客貨車行經國道一號高速公路北上五十四
    點七公里處（即匝道入口處），違規自原行駛主線車道駛入專供匝道車輛匯入主
    線車道所用之加速車道超車，經行經該處之員警發現後，當場攔停舉發，並由原
    處分機關即台北市交通事件裁決所依道路交通管理處罰條例第三十三條、第六十
    三條第一項第一款之規定，裁處罰鍰新台幣三千元，並記違規點數一點。
二、本件受處分人聲明異議意旨略以：當時於國道北上路段，時間時值下午五時四十
    餘分，當時異議人因正接聽免持聽筒電話，為做電話紀錄而將車輛慢慢駛往外側
    路肩，準備將車輛停妥做紀錄，目的亦為維護交通及道路之順遂，員警所述之利
    用加速車道超車之行徑，實為誤會，且該日行車速度頗為順暢，時速可達七十公
    里以上，利用加速車道超車乃極其危險，小百姓謹遵道安守則，對違規之事亦極
    反感，此所造成之誤會，希望鈞長明察還給異議人清白等語。
三、經查：異議人於前揭時、地駕駛車輛，由主線車道穿越匝道與主線車道間之槽化
    線，駛入加速車道等情，業據異議人於本院調查時陳述明確，核與證人即本件舉
    發員警乙○○到庭證述情節相符，並有證人庭呈舉發違規路段現場照片一幀在卷
    可憑。惟依卷附照片所示，上開路段之主線外側車道右側依序為加速車道及路肩
    ，而證人即舉發員警復到庭證述：異議人為警攔停時，其所駕駛之車輛均未切回
    原行駛之主線車道等語明確，是異議人將車輛駛入加速車道後，究係欲直接利用
    加速車道超車，抑或欲進一步向右切入路肩臨停，均有可能，其次，依證人到庭
    所證，舉發本件違規時為下班時間，當時該路段之車行速度約為六十公里，依此
    時段仍有此車速，原已堪認當時路況良好，從而，異議人是否有必要冒違規取締
    風險，利用距離甚短之加速車道超車，亦屬可疑，至證人雖到庭所證：係看見異
    議人車輛由主線外側車道駛入加速車道並往前一直行駛，有超過原本在異議人前
    方之主線外側車道車輛等情明確，然以，高速公路上行駛之車輛速度較快，遇有
    連續變換數車道之情形，車輛在行經之各車道上做短暫前行，本屬常情，實無法
    據此逕認異議人係以超車為目的行駛加速車道，進而排除僅係在加速車道做短暫
    前行，而欲進一步駛入路肩之可能，又異議人既由主線車道切入加速車道，由於
    二車道車流量不一，行駛於加速車道上之異議人車輛因該車道車流較小，乃因而
    超過原所行駛車道上之其他車輛，實屬必然，惟異議人既未切回原行駛車道，已
    如前述，自難謂已有「超車」之行為，是證人上開所證，並不足以排除異議人辯
    稱駛入加速車道係為繼續駛入路肩乙情之可能，此外，復查無其他積極證據足認
    異議人確有利用加速車道超車之違規行為，原處分未予詳查，遽予裁罰，尚有未
    洽，本件異議為有理由，原處分應予撤銷，另諭知異議人不罰。
據上論結，應依道路交通案件處理辦法第二十條，裁定如主文。
中      華      民      國     九十一    年     十二    月    二十四    日
                                     臺灣士林地方法院刑事第四庭
                                         法  官  吳  祚  丞
右正本證明與原本無異。
如不服本裁定應於送達後五日內向本院提出抗告狀。
                                         書記官  林  立  原
中      華      民      國     九十二    年     一      月      三      日
